【裁判字號】    92,簡上,104
【裁判日期】    920331
【裁判案由】    竊盜
【裁判全文】
臺灣高雄地方法院刑事判決                        九十二年度簡上字第一四號
    上  訴  人
    即  被  告  甲○○
右列上訴人因竊盜案件，不服本院高雄簡易庭九十一年度雄簡字第一一四七號第一審
判決（聲請簡易判決處刑案號：臺灣高雄地方法院檢察署九十一年度偵字第一三二三
一號），提起上訴，本院管轄之第二審合議庭判決如左：
    主  文
上訴駁回。
甲○○緩刑肆年。
    事  實
一、甲○○係高雄縣大寮國中廚師，其於民國（下同）九十一年六月四日上午九時許
    ，在高雄縣大寮國中廚房工作時，見同事洪芳美所有之ＭＯＴＯＲＯＬＡ牌Ｖ８
    ０８８型（機身序號000000000000000號）行動電話乙支置於工
    作檯上，竟萌生意圖為自己不法之所有之犯意，徒手竊取之，得手後旋將該手機
    變更機具外殼並置入其所有0000000000號晶片使用，嗣於同年六月二
    十日下午五時三十分許，為警在高雄縣大寮國中廚房查獲。
二、案經高雄縣警察局移送臺灣高雄地方法院檢察署檢察官聲請簡易判決處刑。
    理  由
一、前開犯罪事實：（一）、業據上訴人於偵查及本院審理時中自白在卷（見偵查卷
    第五頁及本院九十二年三月二十日審判筆錄）。（二）、被害人洪芳美於警訊中
    之指訴。（三）、被害人之贓物認領保管單據一份及照片三幀在警卷可稽。本件
    事證已臻明確，上訴人之犯行洵堪認定，應依法論科。
二、核上訴人所為，係犯刑法第三百二十條第一項之竊盜罪。上訴人上訴意旨略以原
    審判處上訴人有期徒刑貳月，並得易科罰金，惟上訴人經濟困難，無力負擔易科
    罰金，且犯後亦取得被害人之諒解，爰請求宣告緩刑云云。原審就此部分，依刑
    法第三百二十條第一項之規定，審酌上訴人僅因一時貪念，即竊取他人之行動電
    話機具使用，惟念及其犯罪後坦承犯行，態度非惡；又所竊得之行動電話機具價
    值非鉅，且已由被害人加以領回，犯罪所造成之損害已有降低等一切情狀，爰依
    法判處有期徒刑貳月，並諭知易科罰金之折算標準。經核原判決認事用法尚無不
    合，量刑亦稱妥適，是上訴人之上訴為無理由，應予駁回。再查，上訴人前於八
    十三年六月九日因過失致死罪經本院判處有期徒刑六月，緩刑四年，於八十三年
    七月十七日判決確定，並於緩刑期滿未經撤銷，依刑法第七十六條規定，其刑之
    宣告已失其效力，即與未曾受有期徒刑之宣告相同，有卷附之臺灣高等法院被告
    全國前案紀錄表、本院被告院內索引卡紀錄表在本院卷可按，其於犯後已坦承犯
    行，態度良好，顯有悔意，且目前經濟欠佳，並犯後亦取得被害人之諒解，有同
    意書一紙附於本院卷可稽，經此偵查、起訴及論罪科刑程序，當知所警惕，而無
    再犯之虞，本院認前開所宣告之刑以暫不執行為適當，爰併諭知緩刑四年，以啟
    自新。
據上論斷，應依刑事訴訟法第四百五十五條之一第一項、第三項、第三百六十八條、
第三百七十三條，刑法第七十四條第一款，判決如主文。
中      華      民      國    九十二    年      三      月    三十一    日
                                  臺灣高雄地方法院刑事第一庭
                                      審判長法  官  林  水  城
                                            法  官  方  百  正
                                            法  官  官  信  成
右正本證明與原本無異。
不得上訴。
                                            書記官  陳  威  志
中    華    民    國      九十二      年      三      月     三十一     日
附錄法條：
中華民國刑法第三百二十條
(普通竊盜罪、竊佔罪)
意圖為自己或第三人不法之所有，而竊取他人之動產者，為竊盜罪，處五
年以下有期徒刑、拘役或五百元以下罰金。
意圖為自己或第三人不法之利益，而竊佔他人之不動產者，依前項之規定
處斷。
前二項之未遂犯罰之。


司法院資訊處製作；財團法人民間司法改革基金會備份。
